臺灣桃園地方法院刑事判決　　　　　　100年度智簡上字第4號
上　訴　人
即　被　告　葉亞賢
上列上訴人即被告因違反商標法案件，不服本院刑事庭民國100
年5 月31日所為之99年度桃智簡字第30號第一審刑事簡易判決（
聲請簡易判決處刑案號：99年度偵字第12833 號），提起上訴，
本院管轄之第二審合議庭判決如下：
    主      文
上訴駁回。
葉亞賢緩刑貳年。
    事實及理由
一、本案犯罪事實及證據，均引用如附件所示之原審刑事簡易判
    決書所載。
二、核上訴人即被告葉亞賢所為，係犯商標法第82條之販賣仿冒
    商標商品罪。上訴人與真實姓名年籍不詳之大陸地區成年人
    間，就上開犯行有犯意聯絡及行為分擔，為共同正犯。又上
    訴人意圖販賣而陳列仿冒商標商品之低度行為，應為其販賣
    之高度行為所吸收，不另論罪。按刑事法若干犯罪行為態樣
    ，本質上原具有反覆、延續實行之特徵，立法時既予特別歸
    類，定為犯罪構成要件之行為要素，則行為人基於概括之犯
    意，在密切接近之一定時、地持續實行之複次行為，倘依社
    會通念，於客觀上認為符合一個反覆、延續性之行為觀念者
    ，於刑法評價上，即應僅成立一罪。學理上所稱「集合犯」
    之職業性、營業性或收集性等具有重複特質之犯罪均屬之，
    例如經營、從事業務、收集、販賣、製造、散布等行為概念
    者是（最高法院95年度台上字第1079號判決意旨可資參照）
    。是上訴人自民國99年2 月某日起，迄至99年4 月7 日上午
    10時30分許為警查獲時止，先後多次販賣仿冒商標商品之行
    為，係於密集期間內以相同之方式持續進行，未曾間斷，是
    此販賣犯行即具有反覆、延續實行之特徵，從而在行為概念
    上，上訴人縱有多次販賣之行為，仍應評價為係包括一罪之
    集合犯，僅論以一罪。原審依上訴人前揭罪證，適用修正前
    商標法（該法固於100 年6 月29日修正公布，惟迄未施行新
    法）第82條、第83條，刑法第11條、第28條、第41條第1 項
    前段，並審酌商標有辨識商品來源功用，權利人須經過相當
    時間並投入大量資金於商品行銷及品質改良，始能使該商標
    具有代表一定品質之效果，上訴人販賣使用與商標權人註冊
    商標相同或近似之商標之同一商品，非但造成商標權人蒙受
    銷售損失，亦使民眾對商品價值判斷形成混淆，令商標權人
    合法商品之信譽與品質遭受質疑，進而使國家國際形象受損
    ，復參酌本案所查扣仿冒行動電話甚多，上訴人之犯罪情節
    堪屬重大，惟念其於原審調查程序中坦承犯行，犯後態度尚
    可，兼衡酌上訴人犯罪之動機、目的、手段、犯罪所生之損
    害等一切情狀，量處有期徒刑4 月，並諭知易科罰金之折算
    標準，另沒收扣案上訴人所販賣之仿冒商標商品，核其認事
    用法及量刑均無不合。
三、上訴人上訴意旨雖以：其所持有之手機雖有73具，然並非全
    然均為可用，原審判決未為斟酌，又其無社會經歷，涉世未
    深而誤罹法網，顯有情輕法重之情云云。惟查，商標法禁止
    販賣使用與商標權人註冊商標相同或近似之商標之同一商品
    ，其規範意旨在於避免消費者對於商品之價值判斷混淆誤認
    ，並保障商標權人之營業利益，至相關仿冒商品究屬堪用或
    不堪用，當非此等犯罪認定之重點；又縱如上訴人所述，其
    於本案行為前並無其他社會經歷，惟其於行為當時已屬成年
    ，衡情應具有相當程度之認知及判斷能力，且我國政府及民
    間機構倡導尊重智慧財產權之風氣已行之有年，在此一社會
    氛圍下，難認上訴人對於仿冒他人商標之行為非價一無所知
    ，其為獲取金錢利益而甘蹈法網，尚難以涉世未深為辯。是
    上訴人指摘原判決不當，求予撤銷改判，核無理由，應予駁
    回。
四、惟查，上訴人前未曾因故意犯罪而受有期徒刑以上刑之宣告
    ，此有臺灣高等法院被告前案紀錄表在卷可稽，僅因一時貪
    欲而罹刑章，且於本案犯後均能坦承犯行，復業與告訴人達
    成和解，並已給付完畢，有協議書、委任狀等件附卷可參，
    得認上訴人經此刑之宣告後，應知警惕而無再犯之虞，而檢
    察官亦於徵得被害人之意見下，同意予以諭知緩刑，是本院
    認上開所宣告之刑以暫不執行為適當，爰併依刑法第74條第
    1 項第1 款之規定，諭知緩刑2 年，以啟自新。
據上論斷，應依刑事訴訟法第455 條之1 第1 項、第3 項、第36
8 條、第373 條，刑法第74條第1 項第1 款，判決如主文。
本案經檢察官張姿倩到庭執行職務。
中    華    民    國   100    年    9     月    30    日
                  刑事第六庭  審判長法  官  錢建榮
                                    法  官  游智棋
                                    法  官  吳元曜
以上正本證明與原本無異。
不得上訴。
                                    書記官  蔡紫凌
中    華    民    國   100    年    9     月    30    日